【裁判字號】    89,交聲,5
【裁判日期】    890825
【裁判案由】    違反道路交通管理處罰條例聲明異議
【裁判全文】
臺灣基隆地方法院交通事件裁定                        八十九年度交聲字第五號
    原處分機關  交通部公路局台北區監理所基隆監理站
    異  議  人
    即受處分人  甲○○
右列受處分人因違反道路交通管理處罰條例案件，對於交通部公路局台北區監理所基
隆監理站八十九年一月六日所為之處分（原處分案號：北監稽違字第四二--八九三二
七一號），聲明異議，本院裁定如左：
    主  文
異議駁回。
    理  由
一、按汽車駕駛人轉彎時，不依標誌、標線、號誌指示者，處二百元以上六百元以下
    罰鍰，道路交通管理處罰條例第四十八條第二款定有明文；又汽車駕駛人，違反
    違反道路交通管理處罰條例第四十八條規定者，除依原條款處罰鍰外，並予記違
    規點數一點，道路交通管理處罰條例第六十三條第一項第一款亦定有明文。次按
    「禁止方向標誌，用以告示車輛駕駛人禁行之方向。禁止左轉用禁１８，設於禁
    止各種車輛左轉道路入口附近顯明之處」道路交通標誌標線號誌設置規則第七十
    四條定有明文。
二、本件聲明異議意旨略以：異議人於民國八十八年十月六日駕車行經東興路與市○
    ○道接口前即駛入內側車道，並於入口處左轉進入市○○道，旋因違規轉彎情事
    遭交通隊警員攔下，經警員指示，異議人始知該路口東北角及西北角高約一百八
    十公分處設有小型禁止左轉標誌，因該路口所設置之禁止標誌欠缺顯明性，遇有
    公車行駛經過或路樹阻擋，顯難察覺該路口所設之標誌云云。
三、經查，異議人於八十八年十月六日十五時四十六分駕車行經東興路與市○○道○
    路口時，由東興路違規左轉進入市○○道之事實，有台北市政府警察局舉發違反
    道路交通管理事件通知單、台北市政府警察局松山分局函各一紙及現場照片二張
    在卷可稽，且為異議人所不否認。雖異議人辯稱該路口所設置之禁止左轉標誌不
    甚明顯，以致易為他物所阻擋，異議人顯然無法注意路口設有禁止左轉之標誌云
    云，惟查依據異議人所提出之現場照片及台北市政府警察局松山分局之來函顯示
    ，東興路由南向北方向與市○○道○○路口處，台北市政府警察局分別於「東南
    角」及「西北角」二處交岔路口號誌燈旁設置禁止左轉之標誌，而由異議人所提
    出之照片觀之，又未發現上開路口所設置之標誌有何不甚明顯之處，而道路交通
    標誌標線號誌設置規則第七十四條所規定之「應設於禁止各種車輛左轉道路入口
    附近顯明之處」，係指所設置之標誌應為一般駕駛人通常所得目視之處，倘因駕
    駛人個人之因素而疏忽未及注意，顯非法令所規範之目的，況異議人亦不諱言其
    因初任職於台北市，故對台北市之路況不甚熟悉，則其駕車行經上開路口時，猶
    應減速慢行小心駕駛，於看清楚路口之標誌、號誌時，始可左轉，其疏未注意上
    開禁止左轉之標誌即貿然轉彎，顯有違規之事實至為明確。綜上所述，異議人所
    辯顯無理由，不足採信。從而，原處分機關援引首揭規定裁處罰鍰並無不當，本
    件異議為無理由，應予駁回。
三、據上論斷，應依道路交通案件處理辦法第十九條，裁定如主文。
中      華      民      國    八十九    年      八      月    二十五    日
                                    臺灣基隆地方法院交通法庭
                                        法  官  汪  梅  芬
右正本證明與原本無異。
對於本件裁定如有不服，應於收受送達後五日內，向本院提出抗告書狀，敘述抗告之
理由，抗告於臺灣高等法院。
  書記官  黃  致  祥
中      華      民      國    八十九    年      八      月     三十     日


司法院資訊處製作；財團法人民間司法改革基金會備份。
